臺灣新北地方法院板橋簡易庭小額民事判決
110年度板小字第4795號
原      告  馨琳揚企管顧問有限公司


法定代理人  唐明良  


訴訟代理人  黃致維  

被      告  賴弘軒  
上列當事人間請求給付電信費事件，於中華民國111年3月1日辯
論終結，本院判決如下：
    主  文
原告之訴駁回。
訴訟費用新臺幣壹仟元由原告負擔。
    事實及理由要領
一、原告主張：訴外人「亞太電信」已於民國（下同）109年9月
    11日就本件繫屬之債權讓與原告，此有「債權讓與證明書」
    可證，復依民法第297條之規定債權之讓與非經讓與人或受
    讓人通知債務人，對於被告不生效力，是原告以本件起訴狀
    繕本之送達作為債權讓與之通知。查被告向「亞太電信」申
    請行動電話服務。惟被告嗣未依約繳納電信費，迄今共積欠
    電信費新台幣（下同）9540元，經原告多次催討，被告均置
    之不理，爰依電信服務契約及債權讓與法律關係提起本訴，
    請求被告應給付原告9540元，及自105年10月2日起自清償日
    止，按年息百分之五計算之利息。
二、被告則以：該電信費債權已超過民法第127條第8款之2年短
    期消滅時效各等語。
三、經查：
（一）按電信係指利用有線、無線，以光、電磁系統或其他科技
      產品發送、傳輸或接收符號、信號、文字、影像、聲音或
      其他性質之訊息；電信服務係指利用電信設備所提供之通
      信服務，電信法第2條第1款、第4款分別定有明文。次按
      商人、製造人、手工業人所供給之商品及產物之代價之請
      求權，因2年間不行使而消滅，民法第127條第8款亦有明
      定。又民法第127條第8款之所謂之商品，法文上雖無明確
      定義，惟該條所定之請求權，均有宜速履行或應速履行之
      性質。另該款所定，商人、製造人、手工業人所供給之商
      品及產物之代價，係指商人就其所供給之商品及製造人、
      手工業人就其所供給之產物之代價而言，蓋此項代價債權
      多發生於日常頻繁之交易，故賦與較短之時效期間以促從
      速確定（最高法院39年台上字第1155號判決）。參以民法
      第127條於18年頒布時，並無「服務」之概念，而立法解
      釋本應順應社會變遷並應立法目的而為適度擴張，自無將
      本條之商品限定為動產之必要。且現今社會無線通信業務
      蓬勃發展，此類電信服務之債權實有從速促其確定之必要
      性，應認「電信服務」亦為民法第127條第8款所稱之「商
      品」，而電信費為其提供商品之代價，故電信費用請求權
      應有該條款規定2年短期時效之適用（臺灣高等法院暨所
      屬法院92年法律座談會民事類提案第4號審查意見及研討
      結果參照）。又按消滅時效，自請求權可行使時起算；時
      效完成後，債務人得拒絕給付，民法第128條前段、第144
      條第1項分別定有明文。本件原告繼受前手提供手機及電
      信服務對價之金錢債權，其消滅時效仍為二年；而本件原
      告請求被告給付電信費之門號退租日期為105年9月10日，
      至原告本件聲請發支付命令時（即110年7月19日），顯已
      罹於2 年之消滅時效，且該時效完成之效力亦及於原告附
      帶請求利息之從權利，揆諸前開說明，被告即得拒絕給付
      ，被告並已為時效抗辯，則本件原告請求被告給付電信費
      用，即無理由。
（二）從而，原告依電信契約及債權讓與之法律關係，請求被告
      應給付原告9540元，及自105年10月2日起自清償日止，按
      年息百分之五計算之利息，為無理由，應予駁回。
四、本件判決基礎俱已臻明確，兩造其餘攻防方法及訴訟資料經
    本院審酌後，核與判決不生影響，無逐一論駁之必要，併此
    敘明。
中　　華　　民　　國　　111 　年　　3 　　月　　29　　日
                  臺灣新北地方法院板橋簡易庭
                      法      官  李崇豪
上列為正本係照原本作成。
如不服本判決，應於收受送達後20日內以違背法令為理由向本院
提出上訴狀（上訴理由依法應表明一、原判決所違背之法令及其
具體內容。二、依訴訟資料可認為原判決有違背法令之具體事實
。）如於本判決宣示後送達前提起上訴者，應於判決送達後20日
內補提上訴理由書（須附繕本），如未於上訴後20日內補提合法
上訴理由書，法院得逕以裁定駁回上訴。
中　　華　　民　　國　　111 　年　　3 　　月　　29　　日
                      書  記  官  葉子榕